【裁判字號】    97,易,1939
【裁判日期】    980304
【裁判案由】    竊盜
【裁判全文】
臺灣臺南地方法院刑事判決              97年度易字第1939號
公  訴  人  臺灣臺南地方法院檢察署檢察官
被      告  甲○○
                    （另案於台南監獄臺南分監執行中）
上列被告因竊盜案件，經檢察官提起公訴（97年度營偵字第622號）
，被告於準備程序中就被訴事實為有罪之陳述，經本院裁定以簡
式審判程序審理後，判決如下：
    主  文
甲○○共同踰越安全設備、攜帶兇器竊盜，累犯，處有期徒刑壹
年拾月，並應於刑之執行前，令入勞動場所強制工作年。
扣案之手套貳雙均沒收。
    事實及理由
一、犯罪事實：
  (一)甲○○有多次竊盜前科，前於民國89年1月27日，因連續加
    重竊盜案件，經本院以88年度易字第2847號判處有期徒刑八
    月，嗣經撤回上訴而確定。又於91年6至9月間，因竊捕賽鴿
    後向飼主恐嚇取財案件，經本院92年4月16日以92年度易字
    第186號判處有期徒刑一年六月確定。其後再於91年5至9月
    間，因連續竊取台電公司電線之加重竊盜案件，經本院再於
    94年1月31日以94年度易字第8號判處有期徒刑一年二月確定
    。上述恐嚇取財案所處有期徒刑一年六月及第二次連續加重
    竊盜案所處有期徒刑一年六月，經接續執行後，於95年10月
    20日假釋出監，嗣於96年1月31日假釋期滿未經撤銷視為執
    行完畢，為有犯罪習慣之人。
  (二)甲○○於97年3月29日上午8時許與友人丁○○（已先行判處
    有期徒刑八月）共同基於意圖為自己不法所有之犯意聯絡，
    攜帶丁○○之姊夫所有、客觀上足以作為兇器使用之油壓剪
    一把，由丁○○駕駛車牌號碼SX─6872號自小貨車搭載甲○
    ○，前往位於臺南縣柳營鄉篤農村346號之貫統企業有限公
    司（下稱貫統公司），趁貫統公司倉庫外圍之鐵絲圍籬遭不
    明人士剪破，丁○○遂自該遭剪破之空隙間，將上開車輛駛
    入貫統公司倉庫附連圍繞之土地內而踰越該公司鐵絲圍籬（
    安全設備），再由二人戴上丁○○所有手套後合力將貫統公
    司所有之鋼板二塊（總價值約為新臺幣16,000元）搬運至前
    開自小貨車上，而竊取得手，後甲○○因誤觸保全系統之警
    報，保全公司人員到場後旋報警處理，因而查獲上情，並扣
    得上開油壓剪一把及手套二雙。案經貫統公司訴由臺南縣警
    察局新營分局報請臺灣臺南地方法院檢察署檢察官偵查起訴
    （丁○○與甲○○所涉毀損、侵入建築物附連圍繞之土地等
    罪嫌部分，因告訴人撤回告訴，另經檢察官為不起訴處分）
    。
二、本件係經被告甲○○於準備程序為有罪之表示，而經本院裁
    定以簡式審判程序加以審理，依刑事訴訟法第273條之2、第
    159條第2項之規定，不適用傳聞法則有關限制證據能力之相
    關規定；並得依同法第310條之2準用第454條之規定製作略
    式判決書（僅記載「證據名稱」），合先敘明。
三、證據名稱：
  (一)被告甲○○於警詢及偵審中之自白。
  (二)證人即同案被告丁○○於警詢之證言。
  (三)證人即貫統公司負責人乙○○之姐丙○○於警詢及偵查中供
    述。
  (四)證人即保全公司人員陳嘉全於警詢之證言。
  (五)卷附扣押書、贓物認領保管書、現場及扣案物品照片共八幀
    。
  (六)扣案之油壓剪一把及手套二雙。
  (七)卷附被告甲○○之臺灣高等法院被告全國前案紀錄表及法務
    部刑案資料查註紀錄表各一份。
  (八)卷附本院88年度易字第2847號、92年度易字第186號、94年
    度易字第8號判決及臺灣臺南地方法院檢察署97年度偵字第
    9015、1606、1698號檢察官起訴書列印本各一份。
四、科刑裁量：
  (一)被告甲○○有前述犯罪科刑及執行紀錄，其於前案執行完畢
    後五年以內故意再犯本件有期徒刑以上之罪，為累犯，應依
    刑法第47條第1項規定加重其刑。
  (二)被告甲○○犯後雖始終供承犯行，並主動以良好態度與貫統
    公司達成民事和解，有和解書在卷可按，並經告訴代理人丙
    ○○於被告丁○○審理時到庭陳明在卷，似見悔意。然本件
    係被告甲○○所涉犯之第四起經檢察官提起公訴之竊盜案件
    ，而被告甲○○於97年3月29日因本件竊取鋼板案經警查獲
    後，猶先後於97年6月16日、、97年8月20日及97年9月2日，
    在臺南縣六甲鄉水林村、同縣柳營鄉神農村及同縣東山鄉東
    河村等地，單獨或與蔡進煌共同下手竊取他人之鋁合金板、
    鉛管、飼料馬達、鋁梯、C型鋼樑、馬達及空氣壓縮機等物
    品，並三度為警查獲後送請檢察官偵查起訴，有上開臺灣臺
    南地方法院檢察署97年度偵字第9015、1606、1698號檢察官
    起訴書列印本在卷可稽（此部分本院刑事庭暑股以97年易字
    第17 74號案件審理中，非屬本案審理之範圍）。本件審理
    時質諸被告甲○○亦供稱上述未經審結之竊盜案件伊均有承
    認等語（見本院98年2月18日審判筆錄第4頁）。可知被告除
    於88年至94年間前後三度觸犯竊盜罪行之外，並於97年間次
    第下手實施四個竊盜行為，且一再為警查獲移送而不知收斂
    。依其素行，已可判斷被告甲○○實係有犯（竊盜）罪習慣
    之人，其全無尊重他人財產之觀念，且其行為對於社會治安
    之危害甚鉅，惡性重大，不宜輕縱，爰從重量處有期徒刑一
    年十月，併依竊盜犯贓物犯保安處分條例第3條第1項之規定
    ，諭知應於刑之執行前，令入勞動場所強制工作三年，以示
    儆懲，並期矯正其犯罪習慣。
五、沒收：
  (一)扣案之手套二雙乃同案被告丁○○所有，已據丁○○供明在
    卷，核屬被告甲○○之共犯所有供其等犯罪所用之物，應依
    刑法第38條第1項第2款宣告沒收。
  (二)同案被告丁○○於偵審中供稱扣案之油壓剪一把乃其姊夫所
    有，此外並無充分證據足認係被告甲○○或其共犯丁○○所
    有之物，該項扣押物應不予宣告沒收。
六、依刑事訴訟法第299條第1項前段、第273條之1第1項、第310
    條之2、第454條第1項，竊盜犯贓物犯保安處分條例第3條第
    1項、刑法第28條、第321條第1項第2款、第3款、第47條第1
    項、第38條第1項第2款，判決如主文。
七、如不服本判決，應於判決送達後10日內，向本院提出上訴書
    狀（應附具體理由）。
中    華    民    國    98    年    3     月    4     日
                  刑事第三庭    法  官  陳欽賢
以上正本證明與原本無異。
如不服本判決應於收受本判後10日內向本院提出上訴書狀，並應
敘述具體理由。其未敘述上訴理由者，應於上訴期間屆滿後20日
內向本院補提理由書狀（均須按他造當事人之人數附繕本）「切
勿逕送上級法院」。
                                書記官  洪培綺
中    華    民    國    98    年    3     月    4     日
附錄本案論罪科刑法條全文：
中華民國刑法第321條第1項第2、3款（加重竊盜罪）
犯竊盜罪而有左列情形之一者，處 6 月以上、 5 年以下有期徒
刑：
二、毀越門扇、牆垣或其他安全設備而犯之者。
三、攜帶兇器而犯之者。
竊盜犯贓物犯保安處分條例第3條第1項
18歲以上之竊盜犯、贓物犯，有犯罪之習慣者，得於刑之執行前
，令入勞動場所強制工作。


司法院資訊處製作；財團法人民間司法改革基金會備份。
